【裁判字號】    89,上訴,1248
【裁判日期】    890718
【裁判案由】    偽造文書等
【裁判全文】
臺灣高等法院高雄分院刑事判決                  八十九年度上訴字第一二四八號
    上  訴  人  台灣高雄地方法院檢察署檢察官
    上  訴  人
    即  被  告  寅○○○
                辰   ○
   共同  選任
   辯  護  人   張泉
   被      告   未○○
右上訴人等因被告等偽造文書等案件，不服臺灣高雄地方法院八十八年度易字第四八
五三號中華民國八十九年七月十八日第一審判決（起訴案號：臺灣高雄地方法院檢察
署八十七年度偵字第一三○九九號），提起上訴，本院判決如左：
      主  文
原判決撤銷。
寅○○○、辰○、未○○共同連續行使偽造私文書，足以生損害於他人，寅○○○處
處有期徒刑壹年，辰○、未○○各處有期徒刑捌月，辰○緩刑參年。
    事  實
一、辰○與寅○○○夫婦因先前所召集之互助會遭人倒會造成虧損及家用所需，竟與
    其子未○○共同基於意圖為自己不法之所有之概括犯意，於如附表一所示之起會
    時間，在位於高雄縣大樹鄉○○路一四○號住處，推由寅○○○擔任會首，陸續
    召募如附表一所示之互助會共五會，且明知黃天亮（辰○、寅○○○之子，未○○之兄）並未參加該等互助會，竟虛列黃天亮為如附表一所示編號一、三至五之
    互助會各參加二會、二會、一會、一會之互助會會員於該等互助會會單上，持交
    其他會員，使其他會員誤以為黃天亮為互助會會員，嗣辰○、寅○○○、未○○
    即於如附表一所示編號一、三至五之互助會，未經黃天亮之同意，擅自以黃天亮
    名義參加之各該互助會二會、二會、一會、一會，先後六次於不詳時間之開標日
    ，由未○○或利用不知情之其他不詳姓名之人在空白紙上分別偽造黃天亮之署押
    ，填寫不詳金額之金額於標單上，以表明競標時願付之標息及會員，持以行使參
    加競標並標得會款，足以生損害於黃天亮及其他活會會員，致不知情之如附表一
    所示各該互助會之活會會員陷於錯誤，仍交付活會會款予辰○、寅○○○及未○○等人收受，其所詐得之金額分別如下：（一）如附表一所示編號一之互助會新
    台幣（下同）五十餘萬元（以獲利最低之最初二會得標計算：即 (00000－0000)
    ×35＋ (00000－0000)×34＝572700元）；（二）如附表一所示編號三之互助會
    三十餘萬元（以獲利最低之最初二會得標計算：即 (00 00－0000)×49＋ (0000
    －0000)×48＝320100元）；（三）如附表一所示編號四之互助會三十餘萬元（
    以所獲利益最低之最初一會得標計算：即 (00000－0000)×19＝323000元）；（
    四）如附表一所示編號五之互助會三十餘萬元（以所獲利益最低之最初一會得標
    計算：即 (00000－0000)×45＝373500元），惟以上均因無法查知其確實之冒標
    時間及所出之標息，致無法詳為計算其所詐取之詳細金額。又辰○、寅○○○及
    未○○承前犯意，於如附表一所示編號一之互助會之不詳時間之開標日，冒用不
    詳會員名義，以不詳方式，在空白紙上偽造不詳姓名會員之署押，填寫不詳金額
    之金額於標單上，以表明競標時願付之標息及會員，持以行使參加競標並標得會
    款，足以生損害於該不詳姓名會員及其他活會會員，致不知情之如附表一所示編
    號一所載活會會員陷於錯誤，仍交付活會會款予辰○、寅○○○及未○○收受，
    其所詐得之金額二十餘萬元（計算方式同前（一）），且亦因無法查知其確實之
    冒標會員姓名、時間及所出之標息，致無法詳為計算其所詐取之詳細金額。辰○
    、寅○○○及未○○得款花用殆盡後，終因每月應付之會款負擔過重，週轉不靈
    ，而於八十六年十一月二十日片面宣告止會，嗣經活會會員間相互查證始查悉上
    情。
二、案經癸○○○、庚○○、申○○、戊○○、壬○○、巳○治、乙○○、王黃純綿
    、巳○、子○○、辛○○、午○○、丙○○、卯○○、丁○○、天○○、亥○○
    、甲○○、己○○、巳○義、戌○○等二十一人訴請臺灣高雄地方法院檢察署檢
    察官偵查起訴。
    理  由
一、訊之上訴人即被告辰○矢口否認上開犯行，辯稱：伊有自己的工作，並未參加如
    附表一所示之互助會，該等互助會係伊妻即被告寅○○○所召集，伊不知情云云
    ；上訴人即被告寅○○○固坦承有於右揭時地召集如附表一所示之互助會，並有
    擅自以子黃天亮名義參加如附表一所示一、三至五各該互助會，又如附表一所示
    之互助會均已止會等事實，惟亦矢口否認有詐欺犯行，辯稱：伊係因遭人倒會，
    才會無力支付，且止會後，活會會員自行向死會會員收款，以致伊無法取得死會
    會員之會款，而未能分配予各活會會員，又如附表一所示互助會之活會會員數均
    與活會會員相符，伊亦未冒標云云；訊之被告未○○堅決否認有上開共同冒標參
    與詐欺取財之行，辯稱：伊雖有同意母親寅○○○使用伊名字參加上開互助會，
    但伊本人並未參與互助會，是因母親不識字，所以多由伊依母親口述代為書寫，
    況開標地點是伊家，所以開標時也會在場，實際上並無參與會務云云。經查：
  （一）被告寅○○○有於右揭時地召集如附表一所示之互助會，且明知其子黃天亮
        並未參加該等互助會，竟虛列黃天亮為如附表一所示編號一、三至五之互助
        會各參加二會、二會、一會、一會之互助會會員於該等互助會會單上，持交
        其他會員，使其他會員誤以為黃天亮為互助會會員等情，已據被告寅○○○
        於偵審中坦承不諱（見偵查卷第五十八頁、原審八十八年十一月二十五日、
        八十八年十二月十四日、八十九年二月二十二日審判筆錄），核與黃天亮於
        偵查中供承：「我沒參與會，不知情」（見偵查卷第四十四頁反面）、「（
        問：你父母的會你有無參與？）沒有，我已搬離家很久了，五至六年」、「
        搬離家前有跟過」、「（問：有無經你同意？）沒有」（以上均見偵查卷第
        五十八頁）、「我並未參與此會」（見偵查卷第七十三頁反面），且有該等
        互助會會單各一紙附卷可資佐證，復經臺灣高雄地方法院檢察署檢察官同此
        是認，有該署八十七年度偵字第一三○九九號被告黃天亮不起訴處分書影本
        一件在卷可按，自堪信為真實。而被告寅○○○以黃天亮名義所參加之上開
        互助會，均已於不詳時間之開標日，由未○○或不詳姓名之人在空白紙上分
        別偽造黃天亮之署押，填寫不詳金額之金額於標單上，以表明競標時願付之
        標息及會員，持以行使參加競標並標得會款之事實，亦據被告寅○○○供承
        在卷（見偵查卷第五十八頁、原審八十八年十一月二十五日審判筆錄），且
        被告未○○亦供承：「（問：黃天亮標單是否你寫的？）若我在家，我會寫
        ，我曾寫過黃天亮之標單，但不記得幫忙寫過幾次」等語甚明（見原審八十
        八年十一月二十五日審判筆錄）。又被告寅○○○宣告止會時，經當場交予
        告訴人天○○一紙由被告未○○書寫如附表一所示編號一互助會之結算結果
        單據，其上載明「現有死會：二十八會、應有活會：八會、實際活會：九會
        、會首挪會一會（36萬元）、會首本身死會五會（40萬元），其餘死會二十
        二會（176萬元）」等語（見偵查卷第十三頁），已據告訴人天○○陳明在
        卷，且為被告未○○所不否認，惟被告寅○○○否認有何冒標挪用情事，且
        被告未○○亦辯稱：「只是依母親所告訴我的意思而記載的，沒經過查證，
        因有多出一會，不知為何原因，我只好寫挪用」云云（見原審八十八年十二
        月十四日審判筆錄），然該互助會係由被告寅○○○自任會首，苟無會首冒
        標情事，自不可能無故多出一會。況被告寅○○○陳報原審如附表一所示編
        號一之互助會之活會會員名單係「秋仔」、己○○、巳○、玉蘭及蔡萬金各
        一會、「良三」二會，有被告所提出之統計單附卷可稽，惟證人黃艷惠所參
        加如附表一所示編號一之互助會共三會，尚有二活會一節，已據證人黃艷惠
        到庭結證稱：「編號一確實是一個死會，二個活會」、「編號三的會，我沒
        有標，三個都是活會，我印象中，所跟的所有會只標了二會，是二十日的與
        五日的，各標一會，二個會都是一萬的，附表編號六，即八十三年七月五日
        這個會我跟一會，是死會，我所記得的是這二會，其他的我不是很確定」等
        語綦詳（見原審八十九年七月四日審判筆錄），足見被告寅○○○所述「秋
        仔」、蔡萬金各一活會云云，與事實不符，再者被告寅○○○既係該互助會
        之會首，自無不知會員真正姓名或住居所或無從查訪之理，惟其竟未能提供
        該「秋仔」、蔡萬金之真正姓名或住居所供法院傳喚查證（見原審八十九年
        五月九日審判筆錄），顯有可議，益徵被告寅○○○確有冒標某不詳活會會
        員一會之情形，被告未○○前開單子所載，應屬實情，被告未○○辯稱並無
        挪用情事，應屬迴護被告寅○○○之詞。另被告寅○○○以被告辰○、未○○、黃天亮名義所參加之上開互助會，致其每月須支出高達約十萬元（即黃
        天亮部分共：10000×2＋5000×2＋20000＋10000；再加上辰○部分：10000
        ；再加上未○○部分：10000×2＋10000）之會款，而其復須代繳因遭他人
        倒會之會款每月亦高達十四至十五萬元，已據其於偵查中供承：「（問：被
        倒了多少會？）一個月要幫別人繳十四至十五萬元的會」、「如果加會的話
        ，就要三十萬元了，貼別人倒我的會」（見偵查卷第五十八頁反面），而被
        告寅○○○僅從事零工，種鳳梨，不是固定工作等情，已據其於偵審中分別
        供承甚明（見偵查卷第五十八頁反面、原審八十九年二月二十二日審判筆錄
        ），且被告寅○○○之夫即被告辰○亦係從事臨時工，向人租農地，從事農
        作或做鐵工之情，亦據被告辰○於原審審理時供承甚明（見原審八十八年十
        二月三十日審判筆錄），再參以被告辰○於偵查中供承：「因我以前欠他（
        指黃順財）錢，還沒還錢，蓋房子時，借四百至五百萬元，沒還，最近又要
        借錢，故設定抵押權，七十六年前借錢的，分三次借」（見偵查卷第五十九
        頁）等語，可知其尚有積欠他人債務，此亦經黃順財於偵查中供述明確，是
        被告寅○○○、辰○夫妻二人總收入不僅不固定，且不足以支付上開互助會
        會款彰彰明甚，被告三人於虛列黃天亮名義，應已明知其已無支付及償債能
        力，其有詐欺不法所有意圖，至為灼然。
  （二）被告辰○雖辯稱伊對上開互助會均不知情云云，惟被告辰○有參與上開互助
        會之開標、收會款等情，已據告訴人癸○○○於偵查中陳稱：「未○○之太
        太主持，辰○開會單」（見偵查卷第七十三頁）、證人即互助會會員陳王杏
        之子陳順和於偵查中證稱：「（問：誰向你收會款？）辰○、寅○○○」（
        見偵查卷第五十六頁反面）、證人黃楊英連於偵查中證稱：「會錢是辰○或
        未○○來收，有時是辰○載林秀媛來」（見偵查卷第七十三頁）等語甚明，
        而被告寅○○○召集互助會多年，除召集互助會外，沒任其他職業，亦據被
        告寅○○○供承在卷（見偵查卷第五十六頁反面、原審八十八年十二月三十
        日審判筆錄），以其為鄉下婦人，並無其他投資，且如前所述，被告寅○○○、辰○均是從事臨時工或農作，收入不固定，且須代繳他人倒會後會會款
        高達十四萬至十五萬元等情形觀之，如非為了家用，自無無故召集互助會籌
        集資金，而每月繳納已無力支付之十萬元會款之必要，被告辰○係被告寅○○○之夫，平素共同生活，經濟又未獨立，甚且被告寅○○○不在時，亦代
        為開標或收取會款，當知被告寅○○○召集互助會擔任會首及上開得款用途
        ，且亦應知其本身亦列名為如附表一所示編號一之互助會會員，故被告辰○
        辯稱其不知互助會之情形云云，自非可採。另於被告寅○○○止會後，被告
        辰○亦與被告寅○○○共同簽發本票予活會會員以為清償之擔保，有該本票
        影本七紙附卷可稽，如附表一所示之互助會均係被告寅○○○獨自召集、處
        理，自無由被告辰○共同出面簽發本票之理。而被告未○○於上開互助會開
        標時有在場或收取會款等情，亦經告訴人戌○○於偵查中陳稱：「我們將標
        單放在被告家之桌上，被告開會時，他們有拿偽造之標單偽稱，未○○及辰
        ○都說是別人寄標的」（見偵查卷第四十四頁反面）、證人陳順和於偵查中
        證稱：「我曾代母去參加標會，八十六年間參加了至四次，標會現場有要標
        會的會腳及林秀媛、未○○在場，是未○○處理會務的，他還有到我家收過
        錢，未○○還有開一張票給我們」（見偵查卷第五十七頁反面）、證人黃楊
        英連於偵查中證稱：「會頭是林秀媛，會錢是辰○或未○○來收」（見偵查
        卷第七十三頁）等語，且經被告未○○坦承有代寫上開互助會會單之事實（
        見原審八十八年十一月二十五日、八十八年十二月十四日審判筆錄）。至告
        訴人王黃純綿陳稱：「當時寅○○○不在家，是她媳婦即未○○之太太在，
        當時‧‧‧‧但是寅○○○的媳婦開標，‧‧‧‧」（見原審八十八年十二
        月十四日審判筆錄）、告訴人癸○○○陳稱：「未○○之太太主持，辰○開
        會單」（見偵查卷第七十三頁）等語，以被告未○○並非就前開互助會會務
        毫無遺漏參與，被告未○○尚不得執此而為有利之辯解。
  （三）被告寅○○○雖又辯稱伊並非不處理，而是活會會員自行向死會會員收取會
        款，以致伊無法收得會款分配予會員云云，然此係止會後處理會務之情形，
        無解於上開犯行之成立，綜上所述，被告三人前開所辯，顯係事後卸責之詞
        ，無可採信。至本件因被告三人否認犯行，且告訴人亦無法確認各該互助會
        係何時遭冒標，又已時隔日久，致無法查知確實之冒標時間及所出之標息，
        致無法詳為計算其所詐取之詳細金額，惟本院認應採最有利於被告辰○、寅
        ○○○之認定，即以所獲利益最低之最初一會或二會如事實欄所載之計算方
        式，而認定被告三人可獲利之如事實欄所載之金額，公訴人雖依告訴人所述
        ，逕以上開各該互助會開標次數，認定被告三人詐騙之金額，然所謂互助會
        詐騙會款，其詐騙的金額，係指以會員實際上所繳交的活會會款為據，並不
        包括活會會員扣除競標者願出之競標利息，告訴人等於被告寅○○○宣告止
        會前，既屬活會，已如前述，自不可能每月繳交如附表一所示互助會之會金
        全額，公訴人前開所述之詐騙金額，尚乏依據。本件事證明確，被告三人就
        上開行使偽造文書、詐欺取得會款犯行，有犯意之聯絡及行為之分擔，被告
        三人之犯行均堪以認定。
二、按標單上僅記載姓名與競標之利息，並未書明「標單」字樣，依我國民間互助會
    之習慣，可認定其上之文字，即為表示出標人及利息等用意之證明，應屬刑法第
    二百二十條第一項之準文書。查被告辰○、寅○○○、未○○於如附表一所示之
    互助會標會時，由未○○或不知情之不詳姓名之人，在空白紙上書寫黃天亮、不
    詳姓名會員之姓名，並填寫競標利息之數字，並持以行使，足以生損害於黃天亮
    及該不詳姓名會員，應成立刑法第二百十六條、第二百二十條第一項、第二百十
    條之行使偽造私文書罪。其等三人偽造私文書之低度行為，為行使偽造私文書之
    高度行為所吸收；其偽造署押，為偽造私文書之部分行為，均不另論罪。而其等
    利用不知情之不詳姓名之人偽造該標單部分，為間接正犯。又被告三人共同意圖
    為自己不法之所有，假冒黃天亮之名義參與上開互助會及冒用黃天亮暨不詳姓名
    會員標取各該互助會會款，以偽造私文書之方式施用詐術，使告訴人等及其他未
    得標之會員陷於錯誤而交付活會會款，所為係犯刑法第三百三十九條第一項之詐
    欺取財罪。被告三人就上揭犯行，有犯意聯絡及行為之分擔，皆為共同正犯。其
    等一個詐取行為，使多數活會會員同時受害，為想像競合犯。又其等多次詐欺、
    行使偽造私文書之犯行，時間緊接，方法相同，且各觸犯構成要件相同之罪名，
    顯係各基於概括之犯意反覆為之，應各依連續犯之規定論以一罪。被告三人所犯
    上開行使偽造私文書及詐欺罪間，有方法結果之牽連關係，應從較重之行使偽造
    私文書罪處斷。公訴人雖漏未敘及行使偽造私文書犯行，然該部分事實與公訴人
    起訴之事實，具有牽連犯之裁判上一罪關係，為起訴效力所及，本院自得併予審
    究，併此敘明。
三、至於告訴人質疑附表一編號三「措仔」仍是活會，但未列入活會名單；附表一編
    號五，並無「張文仲」之會員，但被告寅○○○之媳婦蘇慧娟，竟以「張文仲」
    之名義冒標云云，惟被告寅○○○並不否認「措仔」仍是活會，既不能證能「措
    仔」計入活會會員，實際活會會員有何不符，自難執此而謂被告等人此部分確有
    冒標行為。又被告等均否認蘇慧娟有以非會員之「張文仲」名義冒標，亦難以告
    訴人王黃純綿片面之指述而認被告等有此部分行為，均併此敘明。
四、原審論處被告寅○○○、辰○等二人罪刑，固非無見。惟查，原判決未併認被告
    未○○共犯本案，尚有未洽，檢察官上訴意旨以原審就被告寅○○○、辰○部分
    量刑過輕雖無理由，但以原審諭知被告未○○無罪而指摘原判決不當則為有理由
    ，又被告寅○○○上訴意旨以原審量刑過重，被告辰○上訴意旨否認共犯本案，
    雖均不足取，但原判決既有上開可議之處，仍應將原判決全部撤銷改判。審酌被
    告三人以被告寅○○○自任會首招募民間互助會之機會，虛列會員並冒標會款，
    詐得告訴人等金額逾百萬元，有些甚或是告訴人之畢生積蓄，且嚴重破壞經濟秩
    序，所生損害非輕，又迄未與被害人達成和解，賠償被害人損失，惡性非輕，惟
    念其等均無前科，被告寅○○○於本案居於主導之地位，及其等犯後之態度等一
    切情狀，各量處如主文第二項所示之刑。查被告辰○未曾受有期徒刑以上刑之宣
    告，此有本院被告全國前案紀錄表在卷可憑，並經被告供明在卷，其因經濟狀況
    不佳而犯本案，且其尚非居於主導之地位，年紀已六十八歲，而其妻寅○○○及
    其子未○○同犯本案，經判處罪刑，本院斟酌上開各情，認對被告辰○所宣告之
    刑以暫不執行為適當，爰依法宣告緩刑三年，以勵自新。至被告三人所偽造之黃
    天亮及如附表所示編號一不詳會員署押之標單，衡之一般民間互助會習慣，自已
    於開標後丟棄滅失，故該標單上之上開偽造署押即無庸另行宣告沒收，附此敘明
    。
五、公訴意旨另以被告三人如附表二所示部分，尚涉有刑法第三百三十九條第一項詐
    欺取財罪嫌云云，惟查：按犯罪事實應依證據認定之，無證據不得推定其犯罪事
    實，刑事訴訟法第一百五十四條定有明文。次按事實之認定，應憑證據，如未能
    發現相當證據，或證據不足以證明，自不能以推測或擬制之方法，以為裁判基礎
    ；又告訴人之告訴，係以使被告受刑事訴追為目的，是其陳述是否與事實相符，
    仍應調查其他證據以資審認；而事實審法院對於證據之取捨，依法雖有自由判斷
    之權，然積極證據不足證明犯罪事實時，被告之抗辯或反證身屬虛偽，仍不能以
    此資為積極證據應予採信之理由（最高法院四十年臺上字第八六號、五十二年臺
    上字第一三○○號、三十年上字第四八二號判例參照）。查如附表二所示之互助
    會，自起會迄止會時止，已逾三年，且僅剩一會即告訴人戌○○所參加部分，苟
    被告三人有詐欺意思，當不致於連續開標達三年之久，況該互助會亦僅積欠告訴
    人戌○○會款，而事後被告寅○○○收得部分會款後，亦將該等會款給付予告訴
    人戌○○，以抵還其會款之情，已據被告寅○○○供承：「（起訴書附表一編號
    六這一會，我有付二十幾萬給戌○○，大約是付他二十五萬或二十四萬」、「（
    付戌○○）記得是二十三或二十四萬，另有給他本票，並帶她去收錢，七萬五千
    元」（見本院八十八年十一月二十五日審判筆錄）、「因被倒，無法付錢，我有
    收給她（指戌○○）收了二十餘會給她，我收了所有的會，分配給他，看會收多
    少，即分配多少給她」（見原審八十八年十二月十四日審判筆錄）等語在卷，其
    所述之金額雖與告訴人之代理人候永福律師於本院審理時陳稱：「附表二，戌○○她第六會已收了三十一萬」（見原審八十八年十一月二十五日審判筆錄）、「
    （戌○○）有分配到三十一萬」（見原審八十八年十二月十四日審判筆錄）等語
    ，稍有出入，惟已足認定其於止會後，確有收取會款後給付告訴人戌○○，苟被
    告三人有詐欺之意，自無再將收得之會款給付告訴人戌○○達二、三十萬元之理
    。又告訴人戌○○以其應收得標金為五十四萬元，而被告等人卻僅交付告訴人二
    十一萬元，尚有三十一萬元未付，有虛列人頭冒標云云，但被告寅○○○辯稱：
    係因被會員倒債或抵債，以致標金未能全部交給戌○○等語，經本院傳訊證人酉
    ○○、黃來承、丑○○等人均證稱應繳被告之會款，確有抵繳之情形（見原審九
    十年二月二十三日訊問筆錄）被告等人此部分所辯尚非全然無據。此外，復無其
    他積極證據足資證明被告三人此部分涉犯上開詐欺或冒標犯行，本應為無罪之諭
    知，惟公訴人既認此部分與前開有罪部分有連續犯之裁判上一罪關係，爰不另為
    無罪之諭知，附此敘明。
據上論結，應依刑事訴訟法第三百六十九條第一項前段、第三百六十四條、第二百九
十九條第一項前段，刑法第二十八條、第五十六條、第二百十六條、第二百十條、第
三百三十九條第一項、第五十五條，第七十四條第一款，罰金罰鍰提高標準條例第一
條前段，判決如主文。
本案經檢察官郭振昌到庭執行職務。
中    華    民    國      九十      年       三       月      二十八    日
                              臺灣高等法院高雄分院刑事第二庭
                                  審判長法官  曾永宗
                                        法官  鄭月霞
                                        法官  邱永貴
右正本證明與原本無異。
如不服本判決，應於判決送達後十日內向本院提出上訴狀，其未述理由者並應於提
出上訴狀後十日內向本院補提理由書（應附繕本)。
                                      書記官  周能智
中    華    民    國      九十      年       三       月     三十       日
附錄法條：
刑法第三百三十九條第一項：
意圖為自己或第三人不法之所有，以詐術使人將本人或第三人之物交付者，處五年以
下有期徒刑、拘役或科或併科一千元以下罰金。
刑法第二百十六條：
行使第二百十條至第二百十五條之文書者，依偽造、變造文書或登載不實事項或使登
載不實事項之規定處斷。
刑法第二百十條：
偽造、變造私文書，足以生損害於公眾或他人者，處五年以下有期徒刑。
刑法第二百二十條：
在紙上或物品上之文字、符號，依習慣或特約，足以為表示其用意之證明者，關於本
章之罪，以文書論。
附表一：
┌──┬────┬─────┬───┬────┬────────────┐
│編號│會    期│會      金│總會數│已開會數│活會會員及所參加會數    │
│    │（民國）│（新臺幣）│      │及止會日│                        │
│    │        │          │      │（民國）│                        │
├──┼────┼─────┼───┼────┼────────────┤
│一  │八十四年│壹萬元    │三十六│二十八會│子○○（二會）、黃艷惠（│
│    │十二月二│（內標）  │會    │、八十六│二會）；天○○（以下均一│
│    │十日起至│          │      │年十一月│會）、戊○○、己○○、黃│
│    │八十七年│          │      │二十日  │勝。                    │
│    │五月五日│          │      │（每四個│                        │
│    │止      │          │      │月加開一│                        │
│    │        │          │      │會即每年│                        │
│    │        │          │      │一、五、│           │
│    │        │          │      │九月的五│                        │
│    │        │          │      │日加會）│                        │
├──┼────┼─────┼───┼────┼────────────┤
│二  │八十五年│壹萬元    │三十七│二十會、│巳○（三會）、黃艷惠（三│
│    │七月三十│（內標）  │會    │八十六年│會）；亥○○（以下均一會│
│    │日起至八│          │      │十一月二│）、丁○○、午○○、黃金│
│    │十七年十│          │      │十日（每│龍、甲○○及其他不詳姓名│
│    │二月三十│          │      │四個月加│活會會員。              │
│    │日止    │          │      │開一會，│                        │
│    │        │          │      │每年二、│                        │
│    │        │          │      │六、十月│                        │
│    │        │          │      │的十五日│                        │
│    │        │          │      │加會）  │                        │
├──┼────┼─────┼───┼────┼────────────┤
│三  │八十五年│伍仟元    │五十會│十七會、│庚○○（三會）、黃艷惠（│
│    │十月二十│（內標）  │      │八十六年│三會）；乙○○（以下二會│
│    │五日起至│          │      │十一月二│）、卯○○；丁○○（以下│
│    │八十八年│          │      │十日（每│一會）、巳○義、壬○○、│
│    │十一月二│          │      │三個月加│戊○○、申○○、癸○○○│
│    │十五日止│          │      │開一會，│、措仔及其他不詳姓名活會
                                                會員。
│    │        │          │      │每年三、│                        │
│    │        │          │      │六、九、│                        │
│    │        │          │      │十二月的│                        │
│    │        │          │      │十日加會│                        │
│    │        │          │      │）      │                        │
├──┼────┼─────┼───┼────┼────────────┤
│四  │八十六年│貳萬元    │二十會│六會、八│亥○○（以下均一會）、謝│
│    │五月二十│（內標）  │      │十六年十│明珠、丁○○、戌○○、黃│
│    │日起至八│          │      │一月二十│勝治、黃艷惠及其他不詳姓│
│    │十七年十│          │      │日      │名活會會員。            │
│    │二月二十│          │      │        │                        │
│    │日止    │          │      │        │                        │
├──┼────┼─────┼───┼────┼────────────┤
│五  │八十四年│壹萬元    │四十六│三十三會│巳○（二會）；亥○○（以│
│    │八月十五│（內標）  │會    │、八十六│下均一會）、辛○○、吳清│
│    │日起至八│          │      │年十一月│利、庚○○、癸○○○、黃│
│    │十七年八│          │      │二十日（│純綿、黃艷惠（三會）及其│
│    │月十五日│          │      │每四個月│他不詳姓名活會會員。    │
│    │止      │          │      │加開一會│                        │
│    │        │          │      │，每年三│                        │
│    │        │          │      │、七、十│                        │
│    │        │          │      │一月的三│                        │
│    │        │          │      │十日加會│                        │
│    │        │          │      │）      │                        │
└──┴────┴─────┴───┴────┴────────────┘
附表二：
┌──┬────┬─────┬───┬────┬────────────┐
│編號│會    期│會      金│總會數│已開會數│活會會員及所參加會數    │
│    │（民國）│（新臺幣）│      │及止會日│                        │
│    │        │          │      │（民國）│                        │
├──┼────┼─────┼───┼────┼────────────┤
│一  │八十三年│壹萬元    │五十五│五十四會│戌○○（一會）          │
│    │七月五日│（內標）  │會    │、八十六│                        │
│    │起至八十│          │      │年十一月│           │
│    │六年十二│          │      │二十日（│                        │
│    │月五日止│          │      │每三個月│                        │
│    │        │          │      │加會一會│                        │
│    │        │          │      │，每年一│                        │
│    │        │          │      │、四、七│                        │
│    │        │          │      │十的二十│                        │
│    │        │          │      │日加會）│                        │
└──┴────┴─────┴───┴────┴────────────┘
                                                                        Ｋ


司法院資訊處製作；財團法人民間司法改革基金會備份。
